---
title: "Ejercicio Stock-Recruitment Reference Points Ricker CV02"
author: "Alberto Couce"
date: "`r Sys.Date()`"
output:
  html_document: 
    toc: true
    toc_float: true
    number_sections: true
    theme: flatly
    highlight: zenburn
params:
  n_iter: 
    label: "Number of Iterations"
    value: 2500
    input: slider
    min: 1
    max: 2500
    step: 1
  cv: 
    label: "Coefficient of Variation"
    value: 0.2
    input: slider
    min: 0.01
    max: 1
  model_type: 
    label: "Model Type"
    value: "Ric"
    input: select
    choices: ["BH","Ric"]
---
# Ejercicio simulación de SR y Reference points 

### Introducción y descripción de los objetivos.

Ejercicio para simular relaciones SR con diferente número de iteraciones y diferentes valores de coeficientes de variación.

```{r PATH  & Setup,echo=FALSE,include=FALSE}
# Packages ---------------------------------------------------------------------
library(tidyr)
library(dplyr)
library(ggplot2)
library(cowplot)
library(FLasher) 
library(mse)
library(LBSPR)
library(FLSRTMB)
library(FLBRP)
library(prettydoc)
library(patchwork)
library(gridExtra)
library(FLCore)
library(ggplotFL)
library(viridis)


setwd("~/Tito CDS/MTE/TFM IEO/Case Studies")
dir<-getwd()
PATH<-paste0(dir, "/data/hake.RData")
# Sustituir por dir_RData<-paste0(dir, "/data/wgbie2023_sdata_FLSR8c9a_FLRobjs_estimated.RData")
load(PATH)
```

Se recomienda compilar el html mediante knit > "knit with parameters" y elegir los parámetros como el modelo las iteraciones o el CV para poder generar el informe adecuado.

```{r Confirmación de parámetros}
recy <- 1982:2022
print(paste0("El número de iteraciones de este caso es de ",params$n_iter))
print(paste0("El Coeficiente de variación de este caso es de ",params$cv))
print(paste0("El modelo utilizado en este caso es ",params$model_type))
print(paste0("La longitud de la serie temporal del stock es de ",length(recy), " años"))
```

## Ajuste inicial
Realizamos un ajuste inicial según el modelo seleccionado.

```{r Ajuste inicial}
recy <- 1982:2022
stk<-window(stk, start = recy[1], end = recy[length(recy)])

  if (params$model_type == "BH") {
    data_FLSR <- as.FLSR(stk)
    model(data_FLSR) <- bevholt()
    stk_fit_FLSR <- fmle(data_FLSR)
  } else if (params$model_type == "Ric") {
    data_FLSR <- as.FLSR(stk)
    model(data_FLSR) <- ricker()
    stk_fit_FLSR <- fmle(data_FLSR)
  } else {
    stop("Model Type must be 'BH' or 'Ric'")
  }

```

### Resumen del ajuste inicial

```{r Summary del modelo}
summary(stk_fit_FLSR)
```

### Introducción del variabilidad en los residuos y control de los parámetros de simulación.

```{r Variabilidad en los residuos y control de simulación}

fs<-as.vector(fbar(stk))
stk_sr <- FLSR(params = params(stk_fit_FLSR), model = model(stk_fit_FLSR))
stk <- propagate(stk, params$n_iter)

set.seed(0)
m<-1

v<-(params$cv*m)^2
mu<-log(m^2/sqrt(m^2+v))
sigma<-sqrt(log(v/m^2+1))
residuals(stk_sr) <- rlnoise(dim(stk)[6], rec(stk) %=% mu,
                             sd = sigma, b = 0)
plot(stk)


ctrl <- fwdControl(data.frame(year = (stk@range["minyear"]+1):stk@range["maxyear"], quant = "f", value =fs[-1])) 
stk_stf <- FLasher::fwd(stk, control=ctrl, sr = stk_sr,
                        deviances = residuals(stk_sr),
                        #sr.residuals.mult = TRUE,
                        maxF = 5)
p_stf<-plot(stk_stf)
p_stf

# Serie de Reclutamiento
p_stf_rec<-plot(rec(stk_stf))
p_stf_rec
# Serie de SSB
p_stf_ssb<-plot(ssb(stk_stf))
p_stf_ssb
```


```{r PATH imagenes plotseries}
# Ruta de la carpeta para guardar el plot
output_dir <- "C:/Users/Tito/Documents/Tito CDS/MTE/TFM IEO/Case Studies/Imagenes/RICsim"

# Combinamos la carpeta con el nombre del archivo
output_file <- file.path(output_dir, paste0(params$n_iter,"_",params$cv,"_",params$model_type,"_plot_series.png"))
                         
# Guardar el gráfico en un archivo png
png(output_file, width = 1800, height = 1400, res = 300)
p_stf
dev.off()
```

```{r PATH imagenes plotseries_REC}
# Ruta de la carpeta para guardar el plot
output_dir <- "C:/Users/Tito/Documents/Tito CDS/MTE/TFM IEO/Case Studies/Imagenes/RICsim"

# Combinamos la carpeta con el nombre del archivo
output_file <- file.path(output_dir, paste0(params$n_iter,"_",params$cv,"_",params$model_type,"_plot_series_REC.png"))
                         
# Guardar el gráfico en un archivo png
png(output_file, width = 1800, height = 1400, res = 300)
p_stf_rec
dev.off()
```

```{r PATH imagenes plotseries_SSB}
# Ruta de la carpeta para guardar el plot
output_dir <- "C:/Users/Tito/Documents/Tito CDS/MTE/TFM IEO/Case Studies/Imagenes/RICsim"

# Combinamos la carpeta con el nombre del archivo
output_file <- file.path(output_dir, paste0(params$n_iter,"_",params$cv,"_",params$model_type,"_plot_series_SSB.png"))
                         
# Guardar el gráfico en un archivo png
png(output_file, width = 1800, height = 1400, res = 300)
p_stf_ssb
dev.off()
```

El objeto resultante con la variabilidad de los residuos introducida bajo control es "stk_stf" en este caso 2500 iteraciones con una variabilidad de 0,6 (CV = 0.6) como caso extremo.

A continuación volvemos a ajustar todas las iteraciones según Beverton - Holt y extraemos los valores de los parámetros a y b

```{r Ajuste Iteraciones,include=FALSE}

data_FLSR <-as.FLSR(stk_stf)

  if (params$model_type == "BH") {
    data_FLSR <- as.FLSR(stk_stf)
    model(data_FLSR) <- bevholt()
    system.time(stk_fit_FLSR <- fmle(data_FLSR))
  } else if (params$model_type == "Ric") {
    data_FLSR <- as.FLSR(stk_stf)
    model(data_FLSR) <- ricker()
    system.time(stk_fit_FLSR <- fmle(data_FLSR))
  } else {
    stop("Model Type must be 'BH' or 'Ric'")
  }

Max<-max((ssb(stk_fit_FLSR)))*2.5
ssb_range <- seq( 0, Max, length.out = 25000)
a<-as.numeric(stk_fit_FLSR@params[1])
b<-as.numeric(stk_fit_FLSR@params[2])

# Detectamos en que posiciones de a y b tenemos los NA's
# Es decir, que iteraciones han fallado

inda=which(is.na(a))

indb=which(is.na(b))

# Una vez identificadas las iteracciones problemáticas calculamos la SR para ellas
# de forma independiente


stk_fit_FLSR_aux<-list()

if(length(inda)>0){

for (i in 1:length(inda)){
if (params$model_type == "BH") {
  data_FLSR_aux <- as.FLSR(stk_stf[,,,,,inda[i]])
  model(data_FLSR_aux) <- bevholt()
  system.time(stk_fit_FLSR_aux[[i]] <- fmle(data_FLSR_aux))
} else if (params$model_type == "Ric") {
  data_FLSR_aux <- as.FLSR(stk_stf[,,,,,inda[i]])
  model(data_FLSR_aux) <- ricker()
  system.time(stk_fit_FLSR_aux[[i]] <- fmle(data_FLSR_aux))
} else {
  stop("Model Type must be 'BH' or 'Ric'")
}
  #Substituimos con los valores buenos
  a[inda[i]]<-stk_fit_FLSR_aux[[i]]@params[1]
  b[inda[[i]]]<-stk_fit_FLSR_aux[[i]]@params[2]
}
}
data<-data.frame(SSB=0, REC=0,ITER=0)
  for (i in 1:params$n_iter) {
    if (params$model_type == "BH") {
      rec_range <- (ssb_range * a[i]) / (ssb_range + b[i])
    } else if (params$model_type == "Ric") {
      rec_range <- (ssb_range * a[i]) * exp(-b[i] * ssb_range)
    } else {
      stop("model_type debe ser 'BH' o 'Ric'")
    }
    aux <- data.frame(SSB = ssb_range, REC = rec_range, ITER = i)
    data <- rbind(data, aux)
  }

data<-data[-1,]
```

### Plot con los IC

```{r Plot SR}
alpha = 0.05
summary_df <- data %>%
  group_by(SSB) %>%
  summarise(
    mean_REC = mean(REC),
    lower_quantile = quantile(REC, (alpha/2)),
    upper_quantile = quantile(REC, 1-(alpha/2))
  )


p_SR<-ggplot(data = summary_df, aes(x = SSB)) +
  geom_line(aes(y = mean_REC), color = "blue") +
  geom_ribbon(aes(ymin = lower_quantile, ymax = upper_quantile), alpha = 0.2) +
  labs(title = "Mean and quantiles",
       x = "SSB",
       y = "REC") +
  theme_minimal()

p_SR
```

```{r PATH imagenes plotSR}
# Ruta de la carpeta para guardar el plot
output_dir <- "C:/Users/Tito/Documents/Tito CDS/MTE/TFM IEO/Case Studies/Imagenes/RICsim"

# Combinamos la carpeta con el nombre del archivo
output_file <- file.path(output_dir, paste0(params$n_iter,"_",params$cv,"_",params$model_type,"_plot_SR.png"))
                         
# Guardar el gráfico en un archivo png
png(output_file, width = 1800, height = 1400, res = 300)
p_SR
dev.off()
```

### Boxplot de los parámetros a y b

Hacemos boxplots para los parámetros a y b

```{r Función boxplot_param}
# Función boxplot_param con ajuste de etiquetas en el eje y
boxplot_param <- function(param) {
  aux_params_df <- data.frame(a, b)
  param_name <- deparse(substitute(param))  # Obtener el nombre de la variable
  
  # Crear el gráfico con ggplot2
  p <- aux_params_df %>%
    ggplot(aes(y = !!sym(param_name))) +  # Usar !!sym(param_name) para evaluar el nombre de la columna en aes
    geom_boxplot(outliers = TRUE) +
    labs(
      y = switch(param_name,
                 a = expression("Parámetro a"),
                 b = expression("Parámetro b")),
      x = NULL
    )
  
  return(p)
}

# Ejemplo de uso de la función
pa <- boxplot_param(a)
pb <- boxplot_param(b)

# Ajustar los temas de los gráficos
pa <- pa + theme(axis.text.x = element_blank())
pb <- pb + theme(axis.text.x = element_blank())

# Combinar los gráficos
p_grid <- gridExtra::grid.arrange(pa, pb, ncol = 2)

p_grid

```

```{r PATH BOXPLOT ab}
# Ruta de la carpeta para guardar el plot
output_dir <- "C:/Users/Tito/Documents/Tito CDS/MTE/TFM IEO/Case Studies/Imagenes/RICsim"

# Combinamos la carpeta con el nombre del archivo
output_file <- file.path(output_dir, paste0(params$n_iter,"_",params$cv,"_",params$model_type,"_Boxplot_parametros.png"))

# Guardar el gráfico en un archivo png
 png(output_file, width = 1800, height = 1400, res = 300)
 p_grid <- gridExtra::grid.arrange(pa, pb, ncol = 2)
 dev.off()
```


## Puntos de referencia.

A continuación evaluamos los puntos de referencia.

```{r Puntos de referencia Setup}
system.time(
RPs_stf<-brp(FLBRP(stk_stf, sr = stk_fit_FLSR))
)
# RPs_stf@refpts
#plot(RPs_stf)

# ssb
ssb_virgin<-as.numeric(RPs_stf@refpts["virgin","ssb"])
ssb_msy<-as.numeric(RPs_stf@refpts["msy","ssb"])
f_msy <- as.numeric(RPs_stf@refpts["msy","harvest"])
f_msy_yield <- as.numeric(RPs_stf@refpts["msy","yield"])
Fcrash <- as.numeric(RPs_stf@refpts["crash","harvest"])

RPs_stf_aux<-list()
if(length(inda)>0){
for (i in 1:length(inda)){

RPs_stf_aux[[i]]<-brp(FLBRP(stk_stf[,,,,,inda[i]], sr = stk_fit_FLSR_aux[[i]]))

ssb_virgin[inda[i]]<-as.numeric(RPs_stf_aux[[i]]@refpts["virgin","ssb"])
ssb_msy[inda[i]]<-as.numeric(RPs_stf_aux[[i]]@refpts["msy","ssb"])
f_msy[inda[i]] <- as.numeric(RPs_stf_aux[[i]]@refpts["msy","harvest"])
f_msy_yield[inda[i]] <- as.numeric(RPs_stf_aux[[i]]@refpts["msy","yield"])
Fcrash[inda[i]] <- as.numeric(RPs_stf_aux[[i]]@refpts["crash","harvest"])

}}
```


```{r Puntos de referencia Setup 1}
### Reference Points SSB

data_rps<-data.frame(SSBvirgin=ssb_virgin,
                         SSBmsy=ssb_msy,
                         Fcrash=Fcrash,
                         Fmsy = f_msy,
                         MSY = f_msy_yield,
                         iter=1:params$n_iter)

df_long_ssb <- data_rps %>%
  pivot_longer(cols = c(SSBvirgin, SSBmsy), 
               names_to = "RPs", 
               values_to = "SSB")



df_long_f <- data_rps %>%
  pivot_longer(cols = c(Fcrash, Fmsy), 
               names_to = "RPs", 
               values_to = "F")



df_long_yield <- data_rps %>%
  pivot_longer(cols = MSY, 
               names_to = "RPs", 
               values_to = "Yield")


```



```{r Puntos de referencia individualmente SSB}
df_long_msy<-subset(df_long_ssb,df_long_ssb$RPs=="SSBmsy")

p1 <- ggplot(data = df_long_msy, aes(x = RPs, y = SSB)) +
geom_boxplot() +
theme_minimal()
p1 <- p1 + theme(axis.title.y = element_blank(),axis.title.x = element_blank())


df_long_virgin<-subset(df_long_ssb,df_long_ssb$RPs=="SSBvirgin")

p2 <- ggplot(data = df_long_virgin, aes(x = RPs, y = SSB)) +
geom_boxplot() +
theme_minimal()
p2 <- p2 + theme(axis.title.y = element_blank(),axis.title.x = element_blank())


df_long_crash<-subset(df_long_f,df_long_f$RPs=="Fcrash")

p3 <- ggplot(data = df_long_crash, aes(x = RPs, y = F)) +
geom_boxplot() +
theme_minimal()
p3 <- p3 + theme(axis.title.y = element_blank(),axis.title.x = element_blank())


df_long_Fmsy<-subset(df_long_f,df_long_f$RPs=="Fmsy")

p4 <- ggplot(data = df_long_Fmsy, aes(x = RPs, y = F)) +
geom_boxplot() +
theme_minimal()
p4 <- p4 + theme(axis.title.y = element_blank(),axis.title.x = element_blank())


df_long_yield<-subset(df_long_yield,df_long_yield$RPs=="MSY")

p5 <- ggplot(data = df_long_yield, aes(x = RPs, y = Yield)) +
geom_boxplot() +
theme_minimal()

p5 <- p5 + theme(axis.title.y = element_blank(),axis.title.x = element_blank())



# grid.arrange(p1, p2, p3, p4, p5, nrow = 1, ncol = 5)

# Plot combinado con título general

plot_combinado <- (p1 | p2 | p3 | p4 | p5) + 
  plot_annotation(title = "Puntos de Referencia (Overview)")

# Display the combined plot
plot_combinado

```

```{r PATH Boxplot 2}
# Ruta de la carpeta para guardar el plot
 output_dir <- "C:/Users/Tito/Documents/Tito CDS/MTE/TFM IEO/Case Studies/Imagenes/RICsim"
 
# Combinamos la carpeta con el nombre del archivo
 output_file <- file.path(output_dir, paste0(params$n_iter,"_",params$cv,"_",params$model_type,"_Boxplot_RPs.png"))
 
 png(output_file, width = 1800, height = 1400, res = 300)
 print(plot_combinado)
 dev.off()
```


## Convergencia de los puntos de referencia

### Función para la estimación de la convergencia de los puntos de referencia.

```{r Función para la estimación de la convergencia}

convergence_plot <- function(dat, title) {
  desc=""; fname="convPlot"; step=1; upPerc=0.95; lowPerc=0.05
  dat <- as.numeric(dat)
  datLen <- length(dat)
  datGrid <- seq(step, datLen, by=step)
  cumMean <- unlist(lapply(datGrid, function (x) mean(dat[1:x])))
  cumMedian <- unlist(lapply(datGrid, function (x) median(dat[1:x])))
  cumSD <- unlist(lapply(datGrid, function (x) sd(dat[1:x])))
  cumCV <- cumSD/cumMean
  cumUpper <- unlist(lapply(datGrid, function (x) quantile(dat[1:x], probs=upPerc)))
  cumLow <- unlist(lapply(datGrid, function (x) quantile(dat[1:x], probs=lowPerc)))
  cumDF <- data.frame(cumMean, cumLow, cumSD, cumMedian, cumUpper, cumCV)
  names(cumDF) <- c(" mean", paste0("perc", lowPerc), " sd", " median", paste0("perc", upPerc), " CV")
  
  ## Plots
  par(mfcol=c(3,2), oma=c(0,0,2,0))
  for (i in names(cumDF)) {
    y = cumDF[, i]
    conv <- y[length(y)]
    plot(datGrid, y, xlab="iters", ylab=i, type='l', lwd=2,
         ylim=c(conv*0.95, conv*1.05),
         main=title)
    abline(h=conv*0.975, lty=1, lwd=1, col=2)
    abline(h=conv*1.025, lty=1, lwd=1, col=2)
    text(x=datLen, y=conv*1.03, labels="5%", cex=0.6)
    abline(h=conv*0.995, lty=2, lwd=.5, col=2)
    abline(h=conv*1.005, lty=2, lwd=.5, col=2)
    text(x=datLen, y=conv*1.008, labels="1%", cex=0.6)
  }
  par(mfrow=c(1,1))
  
  # Capturar el gráfico en una variable
  plot_capture <- recordPlot()
  
  return(list(cumDF=cumDF, plot_capture=plot_capture))
}

```



### Cálculo de la convergencia para los puntos de referencia. 

En este apartado se obseva cuanto tardan en converger la media,la mediana, los cuantiles del reclutamiento para el 5% y el 1%, la desviación típica y el coeficiente de variación (CV) de cada uno de los puntos de referencia propuestos.

#### $SSB_{msy}$

```{r Convergencia en los puntos de referencia SSBmsy}
result<-convergence_plot(dat = ssb_msy,title = "SSB_msy")

# Acceder al data frame
cumDF <- result$cumDF

# Acceder al gráfico capturado
plot_capture <- result$plot_capture

```

```{r}
# Ruta de la carpeta para guardar el plot
 output_dir <- "C:/Users/Tito/Documents/Tito CDS/MTE/TFM IEO/Case Studies/Imagenes/RICsim"
 
# Combinamos la carpeta con el nombre del archivo
 output_file <- file.path(output_dir,paste0(params$n_iter,"_",params$cv,"_",params$model_type,"_SSBmsy.png"))
 
 png(output_file, width = 1800, height = 1400, res = 300)
 print(plot_capture)
 dev.off()
```

#### $F_{msy}$

```{r Convergencia en los puntos de referencia Fmsy}
result<-convergence_plot(dat = f_msy,title = "F_msy")

# Acceder al data frame
cumDF <- result$cumDF

# Acceder al gráfico capturado
plot_capture <- result$plot_capture

```


```{r}
# Ruta de la carpeta para guardar el plot
 output_dir <- "C:/Users/Tito/Documents/Tito CDS/MTE/TFM IEO/Case Studies/Imagenes/RICsim"
 
# Combinamos la carpeta con el nombre del archivo
 output_file <- file.path(output_dir,paste0(params$n_iter,"_",params$cv,"_",params$model_type,"_Fmsy.png"))
 
 png(output_file, width = 1800, height = 1400, res = 300)
 print(plot_capture)
 dev.off()
```

#### $F_{crash}$

```{r Convergencia en los puntos de referencia Fcrash}
result<-convergence_plot(dat = Fcrash,title = "Fcrash")

# Acceder al data frame
cumDF <- result$cumDF

# Acceder al gráfico capturado
plot_capture <- result$plot_capture

```


```{r}
# Ruta de la carpeta para guardar el plot
 output_dir <- "C:/Users/Tito/Documents/Tito CDS/MTE/TFM IEO/Case Studies/Imagenes/RICsim"
 
# Combinamos la carpeta con el nombre del archivo
 output_file <- file.path(output_dir,paste0(params$n_iter,"_",params$cv,"_",params$model_type,"_Fcrash.png"))
 
 png(output_file, width = 1800, height = 1400, res = 300)
 print(plot_capture)
 dev.off()
```

#### $SSB_{virgin}$

```{r Convergencia en los puntos de referencia SSBvirgin}
result<-convergence_plot(dat = ssb_virgin,title = "SSB_virgin")

# Acceder al data frame
cumDF <- result$cumDF

# Acceder al gráfico capturado
plot_capture <- result$plot_capture

```


```{r}
# Ruta de la carpeta para guardar el plot
 output_dir <- "C:/Users/Tito/Documents/Tito CDS/MTE/TFM IEO/Case Studies/Imagenes/RICsim"
 
# Combinamos la carpeta con el nombre del archivo
 output_file <- file.path(output_dir, paste0(params$n_iter,"_",params$cv,"_",params$model_type,"_SSBvirgin.png"))
 
 png(output_file, width = 1800, height = 1400, res = 300)
 print(plot_capture)
 dev.off()
```

#### $MSY$

```{r Convergencia en los puntos de referencia MSY}
result<-convergence_plot(dat = f_msy_yield,title = "MSY")

# Acceder al data frame
cumDF <- result$cumDF

# Acceder al gráfico capturado
plot_capture <- result$plot_capture
```

```{r}
# Ruta de la carpeta para guardar el plot
 output_dir <- "C:/Users/Tito/Documents/Tito CDS/MTE/TFM IEO/Case Studies/Imagenes/RICsim"
 
# Combinamos la carpeta con el nombre del archivo
 output_file <- file.path(output_dir,paste0(params$n_iter,"_",params$cv,"_",params$model_type, "_MSY.png"))
 
 png(output_file, width = 1800, height = 1400, res = 300)
 print(plot_capture)
 dev.off()
```
```{r lista cvs}
cv_a <- sd(a)/mean(a)
cv_b <- sd(b)/mean(b)
cv_SSB_msy <- sd(ssb_msy)/mean(ssb_msy)
cv_SSB_virgin <- sd(ssb_virgin)/mean(ssb_virgin)
cv_Fcrash <- sd(Fcrash)/mean(Fcrash)
cv_Fmsy <- sd(f_msy)/mean(f_msy)
cv_MSY  <- sd(f_msy_yield)/mean(f_msy_yield)

list_cvs <- list(cv_a=cv_a,
               cv_b=cv_b,
               cv_SSB_msy=cv_SSB_msy,
               cv_SSB_virgin=cv_SSB_virgin,
               cv_Fcrash=cv_Fcrash,
               cv_Fmsy=cv_Fmsy,
               cv_MSY=cv_MSY)

paste0(params$n_iter,"_",params$cv,"_",params$model_type," ", names(list_cvs)," = ",list_cvs) 
```



```{r SAVE RData}
lista_params<-list(a=a,b=b,SSB_msy=ssb_msy,SSB_virgin=ssb_virgin,Fcrash=Fcrash,Fmsy=f_msy,MSY=f_msy_yield,stk_stf=stk_stf,list_cvs)
save(lista_params,file = paste0(params$n_iter,"_",params$cv,"_",params$model_type," Variables_RIC_1982.RData"))
```